【裁判字號】    92,訴,1803
【裁判日期】    921028
【裁判案由】    搶奪等
【裁判全文】
臺灣板橋地方法院刑事判決                        九十二年度訴字第一八０三號
    公  訴  人  臺灣板橋地方法院檢察署檢察官
    被      告  戊○○
                丙○○
    右  一  人
    選任辯護人  黃柏彰律師
右列被告等因搶奪等案件，經檢察官提起公訴（九十二年度偵字第一一六八七號），
本院依簡式審判程序判決如左：
主  文
戊○○、丙○○共同連續意圖為自己不法之所有，而搶奪他人之動產，戊○○處有期
徒刑壹年貳月，丙○○處有期徒刑壹年。扣案之機車鑰匙壹支沒收。
    事  實
一、戊○○前於九十一年間，因違反毒品危害防制條例案件，經本院於九十一年十二
    月十九日以九十一年度訴字二三二九號判決判處有期徒刑八月確定（尚未執行，
    未構成累犯），猶不知警惕。其與丙○○二人，共同基於意圖為自己不法所有之
    概括犯意聯絡，先於九十二年六月九日上午十時許，在臺北縣板橋市○○○路○
    段二之七號前，由丙○○在旁把風，戊○○則持丙○○交付之鑰匙，先竊取乙○○所有車號ＨＺＶ—五四五號重型機車，並以前開機車為工具，於同日下午二時
    四十分許（起訴書記載下午二時許），在臺北縣樹林市○○街三十三號前，趁庚○○不備之際，搶奪其所有之皮包〔內有身份證、健保卡各一張及金融卡數張（
    因上開證件已遭丟棄，而被害人庚○○就金融卡數量前後供述不一，故無法認定
    金融卡之數量，起訴書記載有土地銀行金融卡、華僑銀行金融卡，並無依據）及
    現金新臺幣（下同）四千餘元〕。戊○○取出置於皮包之現金後，將上開皮包（
    內含身分證、健保卡及金融卡等證件）丟置於柑園橋下，為避免警方查緝，將右
    揭機車停放在臺北縣板橋市○○○路一百五十四號之電影城前，二人將搶奪所得
    之現金花用剩餘二千七百元。嗣於同日晚間八時許，承前竊盜及搶奪之概括犯意
    ，在臺北縣樹林市○○路○段四十一巷六號前，由丙○○在旁把風，戊○○持上
    開機車鑰匙竊取己○○所有車號ＨＦＩ—八二一號重型機車，以該機車為工具，
    於同日晚間八時四十分許，在臺北縣樹林市○○路三百三十五巷十二號前，趁丁○○不備之際，搶奪其所有之皮包（內有身份證、健保卡、台新銀行金融卡各一
    張、行動電話一支），得手後騎車迅速逃逸，適有警察執行勤務而循線追捕，戊○○則於逃逸途中將前揭搶得之皮包棄置在臺北縣樹林市○○路三百三十五巷十
    三弄附近，戊○○、丙○○二人在臺北縣樹林市○○路四百六十四巷二十九號前
    為警逮捕，警員循線拾回丁○○之皮包（內有身份證、金融卡及健保卡各一張、
    行動電話一支），並起獲搶得之現金二千七百元、供搶奪所用之車號ＨＦＩ—八
    二一號重型機車一輛及機車鑰匙一把。
二、案經被害人乙○○、庚○○、己○○、丁○○訴由臺北縣政府警察局樹林分局報
    請臺灣板橋地方法院檢察署檢察官偵查起訴。
    理  由
一、訊據被告戊○○、丙○○坦承於右揭時、地，先後有二次竊盜及二次搶奪之犯行
    ，互核相符，且與被害人乙○○、庚○○、己○○、丁○○分別於警詢及偵查中
    指述之情節相符，並起獲被告二人搶奪告訴人丁○○之手提包一只（內含有身份
    證、健保卡、金融卡各一張、行動電話一支）、搶奪被害人庚○○之現金二千七
    百元、竊得之被害人己○○所有ＨＦＩ－八二一號重型機車一部、竊得之被害人
    乙○○所有ＨＺＶ－五四五號重型機車一部（業經分別發還被害人丁○○、庚○○、己○○、乙○○，有贓物領據四件附卷可稽），及扣得被告二人所有供其竊
    盜所用之機車鑰匙一支足資佐證，堪認被告之自白與事實相符。另被告二人在臺
    北縣板橋市○○○路○段二之七號前，先竊取被害人乙○○所有之ＨＺＶ－五四
    五號重型機車，犯案後停置在同市○○○路一百五十四號前，再竊盜被害人己○○所有之機車犯案，已如前述，顯見被告二人第一次犯案後，為避免警方查緝，
    先將機車停置在路邊，再行竊取他輛機車犯案，被告於竊取被害人乙○○機車之
    際，已有排除被害人對於該部機車之權利，將該等之物當作自己之物加以利用，
    且事後停置在他處，尚無事證顯示被告僅有使用意圖而取走他人機車，是本案事
    證明確，被告犯行洵堪認定，應依法論科。
二、核被告戊○○、丙○○二人竊取他人機車之犯行，係犯刑法第三百二十條第一項
    之竊盜罪；另其等公然攫取他人財物之犯行，係犯刑法第三百二十五條第一項之
    搶奪罪。被告二人先後二次竊盜及搶奪犯行，時間緊接，所犯分別係構成要件相
    同之罪名，顯係基於概括犯意反覆為之，應分別論以連續竊盜罪及連續搶奪罪，
    並均加重其刑。而被告二人所為上揭竊盜、搶奪犯行，具有方法、結果之牽連關
    係，應從一較重之連續搶奪罪論處。被告二人所犯前開連續竊盜罪及連續搶奪犯
    行，具有犯意聯絡及行為分擔，皆為共同正犯。爰審酌被告戊○○前有如事實欄
    所載之前科紀錄、被告丙○○並無前科紀錄，此有臺灣高等法院被告全國前案紀
    錄表二份附卷足參，又被告二人連續騎乘機車當街公然搶奪他人財物之犯罪手段
    、嚴重影響社會治安、犯罪所生之危害非輕、不但對被害人造成極大恐懼，且有
    侵害其人身安全之虞，及其犯罪之動機、目的、犯罪後坦承犯行尚有悔意等一情
    狀，量處如主文所示之刑，以示懲儆。扣案之機車鑰匙一支，為被告所有、供犯
    罪所用之物，業據被告二人供明在卷，爰依刑法第三十八條第一項第二款規定宣
    告沒收。
據上論斷，應依刑事訴訟法第二百七十三條之一第一項、二百九十九條第一項前段，
刑法第二十八條、第五十六條、第三百二十條第一項、第三百二十五條第一項、第五
十五條、第三十八條第一項第二款，罰金罰鍰提高標準條例第一條前段，判決如主文
。
本案經檢察官甲○○到庭執行職務
中      華      民      國      九十二      年    十    月    二十八    日
                                      臺灣板橋地方法院刑事第七庭
                                          法  官  侯  志  融
右正本證明與原本無異。
如不服本判決，應於判決送達後十日內，向本院提出上訴狀。
                                          書記官  吳  進  安
中      華      民      國      九十二      年    十    月    二十八    日
附錄本案論罪科刑法條全文：
中華民國刑法第三百二十條 (普通竊盜罪、竊佔罪)
意圖為自己或第三人不法之所有，而竊取他人之動產者，為竊盜罪，處五年以下有期
徒刑、拘役或五百元以下罰金。
意圖為自己或第三人不法之利益，而竊佔他人之不動產者，依前項之規定處斷。
前二項之未遂犯罰之。
中華民國刑法第三百二十五條 (普通搶奪罪)
意圖為自己或第三人不法之所有，而搶奪他人之動產者，處六月以上五年以下有期徒
刑。
因而致人於死者，處無期徒刑或七年以上有期徒刑，致重傷者，處三年以上十年以下
有期徒刑。
第一項之未遂犯罰之。


司法院資訊處製作；財團法人民間司法改革基金會備份。
